臺灣高等法院刑事判決　　　　　　　 94年度交上易字第215號
　　上　訴　人　臺灣臺北地方法院檢察署檢察官
　　被　　　告　甲○○
上列上訴人因被告過失傷害案件，不服臺灣臺北地方法院94年度
交易字第225號，中華民國94年7月18日第一審判決（起訴案號：
臺灣臺北地方法院檢察署94年度偵字第44號），提起上訴，本院
判決如下：
    主  文
上訴駁回。
    事  實
一、甲○○係營業小客車司機，為從事駕駛業務之人，於民國93
    年4月3日上午10時50分許，駕駛車號2C-839號營業小客車，
    沿臺北市○○○路155巷由東向西方向行駛， 途經該巷與同
    路165巷口時，本應注意車輛行至無號誌且未劃分幹、 支道
    之交岔路口時，同為直行車或轉彎車者，左方車應暫停讓右
    方車先行，且依當時天氣雨、日間自然光線、路面鋪裝柏油
    、濕潤、無缺陷之情形，並無不能注意之情事，竟疏未注意
    ，未讓適沿臺北市○○○路165巷由北向南方向行駛、 由乙
    ○騎乘之車號ASK-745號重型機車先行， 致其營業小客車右
    前車頭與乙○騎乘之重型機車左前車頭發生碰撞，而使乙○
    人車倒地後受有左膝、左肩挫傷、右第一掌指骨與掌關節挫
    傷之傷害。甲○○於肇事後在現場等候警方處理，並向據報
    到現場處理之臺北市政府警察局交通警察大隊松山分隊員警
    自首接受裁判。
二、案經告訴人乙○訴由臺北市政府警察局松山分局移送臺灣臺
    北地方法院檢察署檢察官偵查起訴，於原審準備程序進行中
    ，被告先就被訴事實為有罪之陳述，經裁定行簡式審判程序
    。
    理  由
一、上揭事實，業據被告甲○○於原審及本院審理時均坦供不諱
    ，核與告訴人乙○於警詢及偵查中之指訴情節相符，並有道
    路交通事故現場圖、道路交通事故補充資料表、交通事故談
    話紀錄表、道路交通事故調查報告表、長庚紀念醫院診斷證
    明書及病歷資料、臺北市車輛行車事故鑑定委員會鑑定意見
    書在卷可稽。而被告行經臺北市○○○路155巷與同路165巷
    之無號誌且未劃分幹、支道之交岔路口時，有左方車未暫停
    讓右方車先行之過失，並經臺北市車輛行車事故鑑定委員會
    鑑定屬實，有94年3月17日北鑑審字第09430059700號鑑定意
    見書在卷可憑，是被告前開任意性之自白，經上開證據補強
    後，應認與事實相符，足可採為認定被告犯罪之證據。本件
    事證明確，被告上開犯行洵堪認定，應予依法論科。
二、核被告所為，係犯刑法第284條第2項前段之業務過失傷害罪
    。被告於本件犯罪尚未為偵查犯罪職務之公務員發覺前，即
    向至現場處理本件車禍之臺北市政府警察局交通警察大隊松
    山分隊員警承認為肇事人而接受裁判，有被告與告訴人在警
    詢中之供述、道路交通事故現場圖之附註、臺北市○○○○
    ○道路交通事故肇事人自首情形紀錄表1份可資參照， 核已
    符合刑法第62條前段所規定自首之要件，應依該條規定減輕
    其刑。
三、原審因認被告罪證明確，引用刑法第284條第2項前段、第62
    條前段、第41條第1項前段 ， 罰金罰鍰提高標準條例第1條
    前段、第2條之規定，並審酌被告犯後坦承犯行， 惟因其提
    出之和解金額新臺幣（下同）1、2萬元與告訴人願意接受之
    和解金額40萬元差距過大而未與告訴人達成民事賠償和解，
    及其智識程度、過失情節、告訴人所受傷害等一切情狀，量
    處拘役三十日，並諭知易科罰金之折算標準，以示懲儆。核
    其認事用法尚無不合，量刑亦稱妥適，公訴人執告訴人聲請
    上訴意旨謂被告未賠償損害，原審量刑過輕，請求撤銷從重
    量刑云云，惟被告事後對於告訴人機車亦已付五千元修理費
    用，此為告訴人所不爭執，告訴人亦已於原審對被告提起附
    帶民事訴訟，現為原審民事庭審理中，對於雙方民事賠償爭
    執情況，既為原審於判決中所審認，量刑難認有失衡之處。
    檢察官上訴並無理由，應予駁回。
據上論斷，應依刑事訴訟法第368條，判決如主文。
本案經檢察官周志榮到庭執行職務。
中　　華　　民　　國　　94　　年　　10 　　月　　6　　日
　　　　　　　　　交通法庭      審判長法　官  蔡秀雄
　　　　　　　　　　　　　　　　　    法　官  蔡光治
　　　　　　　 　 　　　　　　　　　　法　官  周煙平
以上正本證明與原本無異。
不得上訴。
                                      書記官  蕭麗珍
中　　華　　民　　國　　94　　年　　10　　月　　7 　　日
附錄本案論罪科刑法條
中華民國刑法第284條第2項前段
從事業務之人，因業務上之過失傷害人者，處一年以下有期徒刑
、拘役或一千元以下罰金。
